---
title: "Práctico 1 -Clase 4 de Mayo"
author: "Marcelo Cena"
date: "Mayo de 2018"
output:
  slidy_presentation: default
  beamer_presentation: default
  ioslides_presentation: default
---

```{r setup, include=FALSE}
knitr::opts_chunk$set(echo = TRUE)
```

***
## Ejercicios:

Visualizacion es una herramienta muy importante para la generacion de intuicion, pero
raramente uno tiene los datos en la forma necesaria. Frecuentemente se necesitara 
crear nuevas variables o simplemente reordenarlas.

Exploraremos ahora la manipulacion basica utilizando un conjunto de datos sobre los
vuelos en Nueva York en 2013.

```{r echo=TRUE}
library(nycflights13)
fligths<-nycflights13::flights
fligths

summary(flights)
```

Nombres de las columnas
```{r}
names(fligths)
```
***
## Practico 1: Entregar un Rmd donde se encuentren todos los vuelos que:

- Que arribaron con un retraso de mas de dos horas.
```{r}
dem2hs <- subset(flights, subset= flights$arr_delay>120)
dem2hs
```

***
- Que Volaron hacia Houston (IAH o HOU)

```{r}
Houston <- subset(flights, subset= flights$dest %in% c("IAH","HOU") )
Houston
```

***
- Que Fueron operados por United, American o Delta.
```{r}
carrier <- subset(flights, subset= toupper(flights$carrier) %in% c("AA" ,"UA" ,"DL"))
carrier
```

***
- Que Salieron en Verano (Julio, Agosto y Septiembre)

```{r}
verano <- subset(flights, subset= flights$month>=7 & flights$month<=9 )
verano
```

***
- Que Arribaron mas de dos horas tarde, pero salieron bien.

```{r}
latearr <- subset(flights, subset= flights$arr_delay>120 & flights$dep_delay==0)
latearr
```

***
- Que Salieron entre medianoche y las 6 am.

```{r}
madrugada <- subset(flights, subset= (flights$dep_time>=0 & flights$dep_time<=600) | flights$dep_time==2400 )
madrugada
```
